# 关于豁免以前年度费用的问题

提问人：amanda1313 时间：2023-08-09 10:24:10
陈版主，
如果A公司上年度会计报表确认了一笔应付B公司的费用，今年（财务报表报出后）A公司到B公司的通知，这笔费用予以豁免。请问A公司和B公司分别该如何做账？
A公司：
1 ）第一种方式：冲销其他应付款科目，同时冲销今年的相关费用类科目。如果今年没有相关费用发生，年末费用类科目余额为负。
2 ）第二种方式：冲销其他应付款科目，同时调整上年度财务报表相关费用类科目，在财报中做相应披露（如何披露）？
3 ）第三种方式：冲销其他应付款科目，同时确认营业务收入。
对于B公司，应该如何确认？

回答人：chenyiwei
请说明该项豁免的背景和原因？另外，截至资产负债表日，双方是否实质上已就该豁免事项达成协议？还是在资产负债表日后才达成一致的？